臺灣彰化地方法院刑事判決
111年度訴字第193號
公  訴  人  臺灣彰化地方檢察署檢察官  
被      告  李峪丞





上列被告因詐欺案件，經檢察官提起公訴(111年度偵緝字第8號
、第9號、第10號、第11號)，被告於準備程序中就被訴事實為有
罪之陳述，經告知簡式審判程序之旨，並聽取公訴人及被告之意
見後，由本院合議庭裁定由受命法官獨任進行簡式審判程序，判
決如下：
    主    文
李峪丞犯如附表各編號所示之罪，各處如附表各編號所示之刑及
沒收。應執行有期徒刑壹年陸月。沒收部分併執行之。　　
    犯罪事實
一、李峪丞因沉迷於線上遊戲，竟分別為下列犯行：
(一)基於意圖為自己不法所有，以網際網路對公眾散布而犯詐欺
    得利之犯意，於民國109年10月20日前之某時，在社群軟體F
    acebook(下稱FB)以暱稱「葉子泫」為名，公開刊登刷卡換
    現金服務，每刷卡新臺幣(下同)1萬元即可換取現金8700元
    云云之不實訊息，以此方式向瀏覽之公眾散布上開不實訊息
    。適有蔡柏魁上網見聞該虛偽不實訊息，信以為真，陷於錯
    誤，與李峪丞取得連繫後，李峪丞即於109年10月20日以通
    訊軟體Messenger(下稱Messenger軟體)暱稱「葉子泫」向蔡
    柏魁訛稱：只要線上刷卡儲值至「包你發娛樂城」遊戲帳號
    「qoo0208ooq」，即可獲得現金云云，並提供其「qoo0208o
    oq」遊戲帳號及密碼予蔡柏魁登入儲值。蔡柏魁遂依指示上
    網登入「包你發娛樂城」線上遊戲網頁，以渠所申請之國泰
    世華商業銀行信用卡，分別於民國109年10月20日19時23分
    許、19時29分許、19時31分許、19時33分許、19時37分許，
    各刷卡儲值5000元、5000元、5000元、5000元、5000元至李
    峪丞上揭遊戲帳戶中，李峪丞因而獲得合計2萬5000元之遊
    戲點數。其後蔡柏魁要求李峪丞匯款至渠帳戶內，李峪丞置
    之不理，蔡柏魁始知受騙。
(二)基於意圖為自己不法所有，以網際網路對公眾散布而犯詐欺
    得利之犯意，於109年11月20日前之某時，在FB以暱稱「邱
    建瑋」為名，公開刊登「收小額換現金~月租門號~遊戲點數
    交流」云云之不實訊息，以此方式向瀏覽之公眾散布上開不
    實訊息。適有黃閔笙上網見聞該虛偽不實訊息，信以為真，
    陷於錯誤，與李峪丞取得連繫後，李峪丞即於109年11月20
    日以Messenger軟體暱稱「邱建瑋」向黃閔笙訛稱：可以電
    信小額支付之方式換取現金，每1萬2000元之電信小額代收
    可換取現金9600元云云。黃閔笙遂依指示提供自己的國民身
    分證字號及行動電話門號與李峪丞，李峪丞乃藉以購買智冠
    MyCard遊戲點數，然後要求黃閔笙輸入簡訊認證碼，黃閔笙
    因而使用遠傳電信小額代收服務，分別於109年11月20日22
    時4分許、22時7分許、22時10分許，在渠手機上輸入簡訊認
    證碼，各購買2000元、2000元、2000元之智冠MyCard遊戲點
    數予李峪丞，並經由電信公司對黃閔笙完成扣款，計入黃閔
    笙之電信費用內。其後經黃閔笙要求李峪丞匯款至渠帳戶內
    ，李峪丞置之不理，黃閔笙始知受騙。
(三)基於意圖為自己不法所有，以網際網路對公眾散布而犯詐欺
    得利之犯意，於109年9月27日前之某時，在FB上以暱稱「張
    奕聖」為名，公開刊登「9/26收購你沒用到的1.電信小額付
    費換現金2.室內電話網路寬頻3.My card GASH點數卡4.Play
    商店…」云云之不實訊息，以此方式向瀏覽之公眾散布上開
    不實訊息。適有徐偉哲上網見聞該虛偽不實訊息，信以為真
    ，陷於錯誤，與李峪丞取得連繫後，李峪丞即於109年9月27
    日1時許以Messenger軟體暱稱「張奕聖」向徐偉哲訛稱：只
    要進入「包你發娛樂城」遊戲帳號「asdfghjk1777」，購買
    商城點數即可獲得現金，每3000元可換取現金2400元云云，
    並提供其「asdfghjk1777」遊戲帳號及密碼予徐偉哲登入購
    買「包你發娛樂城」之遊戲點數。徐偉哲遂依指示上網登入
    「包你發娛樂城」線上遊戲網頁，並於109年9月27日15時38
    分許至15時43分許，合計儲值2000元至李峪丞上揭遊戲帳戶
    中，李峪丞因而獲得價值2000元之遊戲點數。其後徐偉哲要
    求李峪丞匯款至渠帳戶內，李峪丞置之不理，徐偉哲始知受
    騙。
(四)基於意圖為自己不法所有，以網際網路對公眾散布而犯詐欺
    得利之犯意，於110年3月25日前之某時，在FB「免費遊戲點
    數、買賣」社團上以暱稱「李小華」為名，公開刊登「各大
    電信小額買賣 點數卡換現金 刷卡換現 博奕遊戲交流買賣
    」云云之不實訊息，以此方式向瀏覽之公眾散布上開不實訊
    息。適有陳俊升上網見聞該虛偽不實訊息，信以為真，陷於
    錯誤，與李峪丞取得連繫後，雙方約定以互換點數方式完成
    交易。陳俊升因而於110年4月1日0時許，將自己可以在香港
    地區使用之遊戲橘子點數5000點之GASH點數卡序號(0000-00
    00-00)及密碼提供予李峪丞，李峪丞因而獲得該遊戲點數。
    其後陳俊升要求李峪丞依約提供臺灣地區可以使用之GASH點
    數時，李峪丞置之不理，陳俊升始知受騙。
二、案經蔡柏魁、黃閔笙訴由彰化縣警察局和美分局報告；陳俊
    升訴由雲林縣警察局臺西分局報告；徐偉哲訴由新北市政府
    警察局新莊分局報告臺灣新北地方檢察署檢察官呈請臺灣高
    等檢察署檢察長令轉臺灣彰化地方檢察署檢察官偵查起訴。
    理    由
一、被告李峪丞所犯，均非死刑、無期徒刑、最輕本刑為3年以
    上有期徒刑之罪，或高等法院管轄第一審之案件，被告於準
    備程序中，就被訴事實皆為有罪之陳述，經受命法官告知簡
    式審判程序之旨，並聽取公訴人與被告之意見後。本院合議
    庭認適宜進行簡式審判程序，爰依刑事訴訟法第273條之1第
    1項規定，裁定由受命法官獨任進行簡式審判程序。且依刑
    事訴訟法第273條之2及第159條第2項之規定，本案不適用同
    法第159條第1項傳聞法則有關限制證據能力之相關規定，亦
    不受同法第161條之2、第161條之3、第163條之1及第164條
    至第170條規定之限制，合先敘明。　　
二、認定犯罪事實所憑之證據及理由
(一)上開犯罪事實，業經被告於警詢、偵查、本院準備程序及審
    理時均坦承不諱【見110年度偵字第4818號偵查卷宗(下稱第
    4818號偵卷)第3至4頁，彰化縣警察局和美分局110年1月5日
    和警分偵字第0000000000號刑案偵查卷宗(下稱第000000000
    0號警卷)第1至3頁，彰化縣警察局和美分局110年2月23日和
    警分偵字第0000000000號刑案偵查卷宗(下稱第0000000000
    號警卷)第1至5頁，111年度偵緝字第8號卷(下稱第8號偵緝
    卷)第15至20頁，本院卷第75、76、88至91頁】，並有下列
    證據可佐：
  1.證人即告訴人蔡柏魁、黃閔笙、徐偉哲及陳俊升於警詢時之
    證述【見第0000000000號警卷第26至28頁，第0000000000號
    警卷第7至9頁，第4818號偵卷第5至7頁，雲林縣警察局臺西
    分局雲警西偵字第0000000000號刑案偵查卷宗(下稱第00000
    00000號警卷)第13、14頁】。
　2.證人陳宥元、陳佳昌於警詢時之證述(見第0000000000號警
    卷第12至14頁，第0000000000號警卷第7至10頁)。
　3.「包你發娛樂城」帳號「qoo0208ooq」之申請人資料(見第0
    000000000號警卷第5頁，第0000000000號警卷第23頁)。
  4.告訴人蔡柏魁提供之Messenger軟體對話紀錄翻拍照片、國
    泰世華商業銀行信用卡作業部以109年11月6日國世卡部字第
    1090001052號函所檢附告訴人蔡柏魁之信用卡交易明細表(
    見第0000000000號警卷第29至33、37、38頁)。
  5.遠傳電信股份有限公司提供門號0000000000於109年11月20
    日之小額商店消費紀錄、廠商資料之回函(見第0000000000
    號警卷第11、13頁)。
  6.門號0000000000之申登人(申登人陳宥元)資料(見第0000000
    000號警卷第27頁)。
  7.告訴人黃閔笙提供之暱稱「邱建瑋」之FB頁面擷圖、貼文、
    Messenger軟體對話紀錄翻拍照片、告訴人黃閔笙小額付費
    交易成功、電子發票開立通知(見第0000000000號警卷第29
    至35頁)。
　8.「包你發娛樂城」之遊戲帳號「asdfghjk1777」會員資料、
    IP位址資料、儲值明細、IP位址之通聯調閱查詢單(見第481
    8號偵卷第8至10、12、19頁、第27頁反面)。　
　9.告訴人徐偉哲提供之FB po文擷圖、Messenger軟體對話紀錄
    翻拍照片、儲值交易紀錄擷圖(見第4818號偵卷第37至42頁)
    。
 10.樂點股份有限公司電子信函(見第0000000000號警卷第15至2
    5頁)。
 11.IP位址之通聯調閱查詢單、IP位址資料一覽表(見第0000000
    000號警卷第28、34、86、97、105、113、124、137、153、
    160、169、187至192頁)。 
 12.告訴人陳俊升提供之FB社團頁面擷圖、暱稱「李小華」之FB
    頁面擷圖、Messenger軟體對話紀錄翻拍照片、GASH點數卡
    之序號、密碼翻拍照片(見第0000000000號警卷第197至207
    頁)。
(二)綜上所述，足認被告上開任意性之自白與事實相符，堪以採
    信，本案事證明確，被告犯行均堪以認定，應予依法論科。
三、論罪科刑
(一)按刑法第339條第1項、第2項分別規定詐欺取財罪及詐欺得
    利罪，前者之行為客體係指財物，後者則指取得債權、免除
    債務、延期履行債務或提供勞務等財物以外之財產上不法利
    益。又網路遊戲虛擬世界之虛擬貨幣、遊戲點數，係以電磁
    紀錄之方式儲存於遊戲伺服器，遊戲帳號所有人對於該虛擬
    貨幣、遊戲點數之電磁紀錄擁有可任意處分或移轉之權，其
    雖為虛擬而非現實可見之有形體財物，而係供人憑以遊玩網
    路遊戲使用，然於現實世界中均有一定之財產價值，玩家可
    透過網路拍賣或交換，與現實世界之財物並無不同，自屬刑
    法詐欺罪保護之法益，若以詐術手段為之，應認係取得財產
    上不法之利益。
(二)被告係在不特定多數人可得透過網際網路瀏覽之FB公開張貼
    前述不實訊息，吸引他人與其聯絡交易，而以詐欺手段牟取
    告訴人蔡柏魁、黃閔笙、徐偉哲儲值購買之遊戲點數、牟取
    告訴人陳俊升提供之遊戲點數，被告所為皆屬以網際網路對
    公眾散布之方式而遂行詐欺得利無訛。故核被告所為，均係
    犯刑法第339條之4第1項第3款之以網際網路對公眾散布而犯
    詐欺得利罪。起訴意旨認被告所為，均係涉犯刑法第339條
    之4第1項第3款之以網際網路對公眾散布而犯詐欺取財罪嫌
    ，容有誤會，附此敘明。
(三)刑法處罰之加重詐欺取財罪係侵害個人財產法益之犯罪，其
    罪數計算，依一般社會通念，應以被害人數、被害次數之多
    寡，決定其犯罪之罪數。而被告上開所為4罪間，犯意各別
    ，行為互殊，且侵害不同告訴人之法益，應予分論併罰。
(四)爰以行為人之責任為基礎，審酌被告正值青壯年齡，卻不思
    以己力循正當合法途徑獲取所需，僅因貪圖一己私利，即以
    本案上述方式分別詐欺告訴人蔡柏魁、黃閔笙、徐偉哲及陳
    俊升，致渠等受有損害，並破壞社會交易機能，被告所為殊
    不足取。併斟酌被告各該犯罪之動機、目的、手段、上開告
    訴人所受損害情形，被告於犯罪後，坦承全部犯行，惟未能
    與各該告訴人達成和解，賠償渠等所受損害。兼考量被告自
    述教育程度為國中肄業、曾擔任臨時工，日薪約1000元，家
    中成員尚有配偶及5個小孩，小孩分別就讀國小、國中，經
    濟狀況勉持，及公訴人對於被告科刑範圍之意見等一切情狀
    ，分別量處如主文所示之刑。另斟酌被告各該犯罪情節、犯
    罪手段與態樣、不法與罪責程度、同為侵害財產法益、告訴
    人所受損害等情狀，經整體評價後，定其應執行之刑如主文
    所示。　
(五)沒收部分
  1.被告以犯罪事實欄一、(一)至(四)所示之方式，分別對告訴
    人蔡柏魁、黃閔笙、徐偉哲及陳俊升實施詐術，而取得之犯
    罪所得詳如附表各編號「犯罪所得」欄所載。該等犯罪所得
    雖均未扣案，然皆未實際合法發還上開各該告訴人，亦無刑
    法第38條之2第2項所定得不宣告沒收或酌減之情形。爰依刑
    法第38條之1第1項前段、第3項規定宣告沒收，於全部或一
    部不能沒收或不宜執行沒收時，追徵其價額。
  2.上開所宣告之多數沒收，依刑法第40條之2第1項規定，併執
    行之。
據上論斷，應依刑事訴訟法第273條之1第1項、第299條第1項前
段(參考司法院頒布之「刑事裁判書類簡化原則」，僅引用程序
法條)，判決如主文。
本案經檢察官陳鼎文提起公訴，檢察官黃建銘到庭執行職務。
中　　華　　民　　國　　111 　年　　5 　　月　　12　　日
                  刑事第三庭  法  官  林  慧  欣
以上正本證明與原本無異。　　　　　　　　　
如不服本判決應於收受判決後20日內向本院提出上訴書狀，並應
敘述具體理由。其未敘述上訴理由者，應於上訴期間屆滿後20日
內向本院補提理由書(均須按他造當事人之人數附繕本)「切勿逕
送上級法院」。
告訴人或被害人對於判決如有不服具備理由請求檢察官上訴者，
其上訴期間之計算係以檢察官收受判決正本之日期為準。
中　　華　　民　　國　　111 　年　　5 　　月　　12　　日
                              書記官  楊  雅  芳

附表：
編號 犯罪事實 犯罪所得 罪名、宣告刑及沒收  1 如犯罪事實欄一、(一)所示 價值新臺幣貳萬伍仟元之「包你發娛樂城」遊戲點數 李峪丞以網際網路對公眾散布而犯詐欺得利罪，處有期徒刑壹年參月。未扣案之犯罪所得即價值新臺幣貳萬伍仟元之「包你發娛樂城」遊戲點數沒收，於全部或一部不能沒收或不宜執行沒收時，追徵其價額。  2 如犯罪事實欄一、(二)所示 價值新臺幣陸仟元之智冠MyCard遊戲點數 李峪丞以網際網路對公眾散布而犯詐欺得利罪，處有期徒刑壹年參月。未扣案之犯罪所得即價值新臺幣陸仟元之智冠MyCard遊戲點數沒收，於全部或一部不能沒收或不宜執行沒收時，追徵其價額。  3 如犯罪事實欄一、(三)所示 價值新臺幣貳仟元之「包你發娛樂城」遊戲點數 李峪丞以網際網路對公眾散布而犯詐欺得利罪，處有期徒刑壹年貳月。未扣案之犯罪所得即價值新臺幣貳仟元之「包你發娛樂城」遊戲點數沒收，於全部或一部不能沒收或不宜執行沒收時，追徵其價額。  4 如犯罪事實欄一、(四)所示 GASH點數5000點 李峪丞以網際網路對公眾散布而犯詐欺得利罪，處有期徒刑壹年貳月。未扣案之犯罪所得GASH點數伍仟點沒收，於全部或一部不能沒收或不宜執行沒收時，追徵其價額。 
附錄本案論罪科刑法條
中華民國刑法第339條之4
犯第339條詐欺罪而有下列情形之一者，處1年以上7年以下有期
徒刑，得併科1百萬元以下罰金：
一、冒用政府機關或公務員名義犯之。
二、三人以上共同犯之。
三、以廣播電視、電子通訊、網際網路或其他媒體等傳播工具，
    對公眾散布而犯之。
前項之未遂犯罰之。